URE MILIAN

Développeuse Fullstack

+336 07 60 29 69 laure.milian.cv@gmail.com Toulouse, France

₩ 33 ans



J'ai 5 ans d'expérience en tant que développeuse fullstack.

J'ai eu l'opportunité de contribuer à plus de 50 projets (applications web et mobiles).

Je souhaite désormais me spécialiser sur la partie front-end (de préférence en Vue.js, React ou Angular).

Je suis disponible pour une prise de poste immédiate ou d'ici juillet 2024, en télétravail ou hybride sur Toulouse (2j/semaine en présentiel).

EXPÉRIENCES PROFESSIONNELLES

Développeuse web et mobile

Bleu122 | 2017 - 2022 (5 ans et 4 mois)

Bleu122 est une agence de création d'applications web et mobiles sur mesure que j'ai rejoint en tant que stagiaire. J'ai ensuite été embauchée en CDI comme développeuse web et mobile, puis en tant que lead web.

J'ai eu l'occasion de travailler sur plus de 50 projets, concernant des domaines d'activités très variés (clinique vétérinaire, aéronautique, édition et diffusion de podcasts...)

J'ai pu **intervenir à tous les niveaux du cycle de vie d'un projet**, du recueil du besoin client à la mise en production.

J'ai également eu la chance de voir l'entreprise évoluer (passage de 4 à 17 salariés) et de participer à sa structuration, notamment par mon rôle au sein du comité de direction.

Quelques projets sur lesquels j'ai travaillé :

- Pica Grails / jQuery Application web de gestion des collisions avions/animaux pour la Direction Générale de l'Aviation Civile.
- PriceInsight Grails / jQuery Applications de recueil, contrôle et analyse de prix de produits concurrents pour TotalEnergies.
- <u>Omitzuka</u> Grails / Vue.js Application mobile permettant de parier gratuitement sur des matchs sportifs.

Webmarketing et gestion de projet web

<u>Ctouvert</u> | 2015 - 2016 (1 an et 2 mois)

Ctoutvert est une société de logiciels e-commerce pour le tourisme. Elle propose notamment un logiciel de réservations en ligne qui est utilisé par de nombreux campings à travers l'Europe.

J'intervenais sur différents sujets : gestion de clients grands comptes, SEO, SEA, rédaction optimisée, réseaux sociaux, newsletters...

Je travaillais en direct avec une équipe d'une vingtaine de développeurs. C'est cette collaboration qui m'a donné l'envie de devenir moi-même développeuse!

CERTIFICATIONS

Construire un ordinateur à partir de principes de base

Coursera (HUJI) | 2023

L'objectif de ce cours est de développer différents éléments (CPU, RAM, OS...) afin d'obtenir un ordinateur fonctionnel.

J'ai voulu suivre ce cours afin d'approfondir ma compréhension du fonctionnement de tous les composants qui constituent un ordinateur moderne.

Avant ce cours, mon principal outil de travail était une boîte magique et mystérieuse. Maintenant la magie est toujours présente mais le mystère est levé 🙂

- · Ma page Github avec tous les projets finalisés
- Certificats Coursera : partie 1 partie 2

LANGUES

Français - Natif

Anglais - B2 (Opérationnel) 1 an passé en Australie pour pratiquer

TECHNOLOGIES

JavaScript - jQuery, Vue.js

PHP - Wordpress, Laravel, Symfony

Java - Groovy, Grails

iOS - Swift

SQL/HQL et conception de BDD

Autres - Je m'adapte rapidement et je suis toujours intéressée par la perspective de monter en compétences sur de nouveaux outils!

FORMATION

Développement web & mobile

Simplon.co 2016 - 2017

Master 2 Communication Numérique

UCO Angers / Toulouse 3 UPS 2009 - 2015





